【裁判字號】    89,交聲,44
【裁判日期】    890505
【裁判案由】    聲明異議
【裁判全文】
臺灣臺中地方法院交通事件裁定                  八十九年度交聲字第四十四號
    原處分機關  交通部公路局台中區監理所
    受  處分人
    即  異議人  甲○○
右列受處分人因違反道路交通管理處罰條例案件，對於交通部公路局台中區監理所八
十九年三月二日所為之處分（原處分：中監違駕字第六０－ＧＡ0000000號裁
決書），聲明異議，本院裁定如左：
      主    文
異議駁回。
      理    由
一、按汽車駕駛人，駕駛汽車肇事致人受傷或死亡，應即採取救護或其他必要措施，
    並向警察機關報告，不得駛離；違者吊扣其駕駛三個月至六個月；逃逸者吊銷駕
    駛執照。道路交通管理處罰條例第六十二條第一項定有明文。又汽車駕駛人，曾
    依第六十二條第一項之規定吊銷駕駛執照者，不得考領駕駛執照。同法第六十七
    條第一項亦定有明文。
二、本件聲明異議意旨略以：受處分人即異議人甲○○於民國八十八年十二月二十八
    日上午七時十五分許，駕駛車牌號碼ＱＯ｜三七八八號自小客車，沿台中市○○
    ○路由太原路往東山路方向行駛，行經旱溪東路與景賢南一街之路口時，欲右轉
    景賢南一街往水景巷方向行駛，不慎與黃錫銘所乘騎之車牌號碼ＹＪＥ｜四九三
    號機車發生撞碰。惟當時異議人係載著三個年齡分別為六歲、八歲及十歲小孩在
    上學途中，因清晨時分天氣涼爽，車窗緊閉，而車內小孩喧鬧，異議人當時雖覺
    得車子稍有震動，但以為係小孩嘻戲跳動所致，故不以為意，迄同日上午八時三
    十分許接獲台中市第五分局警員鄭正峰來電，始知上情。異議人知情後隨即前往
    台中市第五分局北屯派出所報到並製作筆錄，並儘速前往看望黃錫銘並與其達成
    和解。異議人係在不知情之情況下駕車駛離現場，並無肇事逃逸之意圖，故交通
    部公路局台中區監理所所作成之裁決書即有未當，爰聲明請求撤銷原處分云云。
三、訊據異議人甲○○固坦承曾駕駛自小客車於右揭時、地與被害人黃錫銘所騎乘之
    機車發生碰撞之事實，惟矢口否認有何肇事逃逸之行為，辯稱：當時伊不知道有
    撞到人，伊是在不知情之情況下離開，並沒有加速離開云云。惟查黃錫銘之機車
    與異議人之自小客車發生碰撞，黃錫銘並因而受傷之事實，有附卷台中市○○○
    道路交通事故調查表暨肇事現場圖、財團法人私立中國醫藥學院附設醫院診斷證
    明書、及現場照片七幀在卷可憑。又查，證人即當時為異議人製作筆錄之警員謝
    坤茂在本院調查時證稱：甲○○製作筆錄時雖然有說並不知道有撞上東西，但她
    說她轉彎時感覺車子有震一下，車上的小孩也有跟她說應該有撞到東西。本件係
    路人提供資料，始查出是甲○○肇事的等語，核與異議人在警訊時供承：在右轉
    時，伊感覺車子有震了一下，且車上的小孩也告訴伊說好像撞上東西，而伊認為
    車子沒有怎樣，所以繼續行駛。伊當時想如果有擦撞，也是別人來撞伊，所以就
    未計較等語相符合，並有台中市警察局交通隊處理交通事故調查（談話）筆錄一
    份附卷可稽，顯見異議人在案發當時對於其所駕駛之車輛有撞到東西之事實已有
    認識，異議人既然知道有撞到東西，且其係行駛於市區道路上，應可預見其所撞
    到的可能係人車，並可能因此而發生致人受傷或死亡之結果，竟未下車查看以採
    取救護或其他必要措施，亦未向警察機關報告而逕行駛離現場，其有肇事逃逸之
    事實，足堪認定。綜上所述，異議人確有違反道路交通管理處罰條例第六十二條
    第一項規定之事實，從而原處分機關引用上開規定，裁處吊銷駕駛執照，另依道
    路交通管理處罰條例第六十七條第一項規定，不得考領駕駛執照，並無不當。本
    件聲明異議無理由，應予駁回。
四、據上論斷，應依道路交通案件處理辦法第十九條，裁定如主文。
中      華      民      國      八十九      年    五      月     五     日
                                      臺灣臺中地方法院交通法庭
                                              法  官  陳  淑  芳
右正本證明與原本無異。
如不服本裁定，應於裁定送達後五日內，向本院提出抗告狀。
                                          書記官
中      華      民      國      八十九      年    五      月     八    日


司法院資訊處製作；財團法人民間司法改革基金會備份。
